# 调整成本分配方法

提问人：lsh2918 时间：2018-07-30 21:54:14
各位好，如果原成本分配方法不合理，现予以调整，请问该项调整是属于会计估计变更还是会计政策变更？

回答人：chenyiwei
请说明具体的背景？原先的“不合理”体现在哪里？是否原先的方法就当时的情况和可用的技术手段而言还是合理的，后来因为企业内外部经营环境变化、管理需求改变、信息系统升级等原因而改变了分配方法？改变分配方法的影响多大？